【裁判字號】    88,交易,614
【裁判日期】    890413
【裁判案由】    過失致死
【裁判全文】
臺灣台中地方法院刑事判決            八十八年度交易第六一四號
    公  訴  人  臺灣台中地方法院檢察署檢察官
    被      告  甲○○
    被      告  乙○○
    選      任
    辯  護  人  鞠金蕾律師
    被      告  丁○○
    選      任
    辯  護  人  劉佳田律師
右被告等因過失致死案件，經檢察官提起公訴（八十八年度偵字第一九八七０號）本
院判決如左：
    主  文
甲○○、乙○○因過失致人於死，甲○○處有期徒刑玖月。乙○○處有期徒刑柒月。
均緩刑參年。
丁○○無罪。
    事  實
一、甲○○於民國（下同）八十七年十二月五日下午十一時二十分許駕駛車號Ｂ三—
    七七四五號自用小客車，沿台中縣沙鹿鎮○○路內側車道由北往南行駛，途經該
    路與中沙加油站旁產業道路交叉路口，本應注意汽車行進中駕駛人應注意車前狀
    況，隨時採取必要安全措施，及應遵守車速限制（該路段限速六十公里），竟疏
    於注意車前狀況，且依當時路面乾燥無障礙物，視距良好，又無不能注意之情形
    ，竟疏於注意車前狀況，且以時速九十至一百公里超速行駛，適有丁○○駕駛車
    號ＳＲ—二一八七號自用小客車，搭載友人林金，行駛於對向車道，已達路口中
    心正左轉欲至中沙加油站旁之產業道路，致閃煞不及，撞擊丁○○所駕駛前揭車
    輛，林金因而從車內摔出，斯時復有乙○○駕駛車號Ｂ六—七一八六號自小客車
    沿明德路外側車道由北往南駛來，本應注意汽車行進中駕駛人應注意車前狀況，
    隨時採取必要安全措施，及應遵守車速限制，竟疏於注意車前狀況，且依當時路
    面乾燥無障礙物，視距良好，又無不能注意之情形，竟疏於注意車前狀況，且以
    時速八十公里超速行駛，致撞擊丁○○所駕駛之前揭車輛並推撞當時摔至地面之
    林金，二人共同致林金傷重送醫不治死亡。乙○○見肇事後，隨即報警，並於警
    員到達現場時，自首犯罪，而接受裁判。
二、案經被害人之夫丙○○告訴暨台中地方法院檢檢察署檢察官相驗後自動檢舉偵查
    起訴。
    理  由
一、被告甲○○、乙○○有罪部分：
 （一）訊據甲○○、乙○○坦承於右揭時地違規超速發生車禍等情，核與告訴人丙○○指述情節相符，且有道路交通事故調查表一份、台灣省台中縣區車輛行
       車事故鑑定委員會鑑定意見書、台灣省車輛行車事故覆議鑑定委員會覆議意
       見書、現場照片等在卷可證。又被害人林金確係因本車禍死亡，亦經台中地
       方法院檢察署檢察官督同法醫師相驗屬實，製有勘驗筆錄、相驗屍體證明書
       、驗斷書各乙份附卷可憑。按汽車駕駛人應注意車前狀況，隨時保持必要之
       避煞措施，應遵守車速限制，道路交通安全規則第九十三條第一項第一款、
       第九十四條第三項均定有明文。被告甲○○、乙○○駕車本應注意上述道路
       交通安全規定，且依其狀況，又非不能注意，竟疏不注意，違規駕駛，以致
       肇事，致被害人死亡，被告二人均顯有過失。況本件經送台灣省台中縣區車
       輛行車事故鑑定委員會鑑定及台灣省汽車肇事覆議鑑定委員會覆議結果，亦
       持相同看法，有鑑定意見書及覆議函可稽，益證被告等之行為有過失，是被
       告等人過失行為與被害人之死亡間，具有相當因果關係，被告等人之犯行均
       臻明確。
 （二）核被告甲○○、乙○○所為均係犯刑法第二百七十六條第一項之過失致死罪
       。被告乙○○見肇事後，隨即報警，並於警員到達現場時，自首犯罪，而接
       受裁判，此已据被告乙○○供明，並有警訊筆錄可按，依法減輕其刑。爰審
       酌被告等二人過失責任之輕重、犯罪後均坦承不諱，且已與被害人家屬達成
       和解（有和解書二紙在卷可按）及其他一切情狀，各量處如主文所示之刑。
       又被告等二人前均未曾受有期徒刑以上刑之宣告，有卷附本院被告全國前案
       記錄表可按，因過失犯罪，且已與被害人家屬達成民事和解賠償損害，已如
       前述，經此科刑教訓後，當知所警惕，信無再犯之虞，本院認所宣告之刑以
       暫不執行為適當，併均諭知緩刑三年，以啟自新。
二、被告丁○○無罪部分：
 （一）公訴意旨略以：丁○○於八十七年十二月五日下午十一時二十分許，無駕駛
       執照及飲酒後駕駛車號ＳＲ—二一八七號自用小客車，搭載友人林金，行經
       台中縣沙鹿鎮○○路至中沙加油站時，欲左轉至中沙加油站旁之產業道路往
       清泉崗方向行駛，應讓直行車先行，並閃左轉燈光，且應注意車前狀況，隨
       時保持必要之避煞措施，依當時情形，又無不能注意之情形，竟疏於注意車
       前狀況，貿然左轉，致被對向車道甲○○所駕車號Ｂ三—七七四五號自用小
       客車及乙○○駕駛車號Ｂ六—七一八六號自小客車所撞擊，致林金傷重送醫
       不治死亡等情，因認丁○○涉有過失致人於死罪云云。
 （二）本件公訴人認被告涉有過失致人於死犯行，無非係以卷附道路交通事故調查
       表、沙鹿童綜合醫院血清免疫檢驗報告單、台灣省台中縣區車輛行車事故鑑
       定委員會鑑定意見書及現場照片等為其所憑之論據。訊據被告丁○○坦承於
       前揭時地有與甲○○、乙○○所駕駛車輛撞擊之情事，惟堅詞否認其有過失
       致死之犯行，辯稱：伊當時已左轉通過馬路中間，但因對方來車是下坡，時
       速又高達九十公里，才發生車禍，其無肇事原因等語。
 （三）按犯罪事實應依證據認定之，無證據不得認定其犯罪事實。又不能證明被告
       犯罪者，應諭知無罪之判決。刑事訴訟法第一百五十四條、第三百零一條第
       一項分別定有明文。經查本件行車事故，係因被告甲○○、乙○○等二人駕
       駛車輛沿台中縣沙鹿鎮○○路內側車道由北往南行駛，途經該路與中沙加油
       站旁產業道路交叉路口，未能注意車前狀況，隨時採取必要安全措施，及應
       遵守車速限制（該路段限速六十公里），以致肇事等情，已如前述。且依卷
       附道路事故調查報告表內所繪之事故現場圖及照片觀之，事發當時丁○○所
       駕駛之自小客車業已達路口中心開始左轉，依道路交通安全規則第一百零二
       條第六款之規定，丁○○所駕駛之車輛具有優先權，是被告丁○○辯稱其無
       肇事原因，可以採信。被告丁○○對本件事故既無肇事原因，其酒後及無照
       駕駛雖有違道路交通安全規則，但亦非肇事原因，因此尚難據以認定被告丁○○對被害人林金枝死亡結果應負過失責任，況本件業經台灣台中地方法院
       檢察署，函送台灣省車輛行車事故覆議鑑定委員會鑑定，鑑定結果為：「丁○○無肇事原因（惟無照、酒後駕車均有違規定）」等語，此有覆議書附卷
       可按，與本院為相同認定，此外，本院復查無其他積極證據證明被告丁○○
       確有公訴人所指之過失致人於死犯行，不能證明被告犯罪，依法應諭知無罪
       之判決。
據上論斷，應依刑事訴訟法第二百九十九條第一項前段、第三百零一條第一項，刑法
第二百七十六條第一項、第六十二條、第七十四條第一款，罰金罰緩提高標準條例第
一條前段判決如主文。
中      華      民      國    八十九    年      四      月    十三    日
                         臺灣台中地方法院交通法庭
                                  法官 許  金  樹
右正本證明與原本無異。
如不服本判決，應於判決送達後十日內向本院提出上訴狀，上訴於臺灣高等法院臺中
分院( 須附繕本 )。
                                          書記官
中      華      民      國    八十九    年      四      月    十七    日
附錄本案論罪科刑法條
刑法第二百七十六條第一項
因過失致人於死者，處二年以下有期徒刑、拘役或二千元以下罰金。


司法院資訊處製作；財團法人民間司法改革基金會備份。
